【裁判字號】    97,停,128
【裁判日期】    980112
【裁判案由】    聲請停止執行
【裁判全文】
臺北高等行政法院裁定
                                       97年度停字第128號
聲  請  人  中泱工程顧問股份有限公司
代  表  人  甲○○（董事長）
訴訟代理人  葉銘功  律師
            鍾凱勳  律師
            陳君慧  律師
相  對  人  內政部營建署
代  表  人  乙○○署長）住同.
訴訟代理人  丁○○
            丙○○
            戊○○
上列當事人間政府採購法事件，聲請人聲請停止原處分之執行，
本院裁定如下：
    主  文
聲請駁回。
聲請訴訟費用由聲請人負擔。
    理  由
一、按於行政訴訟起訴前，如原處分或決定之執行將發生難於回
    復之損害，且有急迫情事者，行政法院亦得依受處分人或訴
    願人之聲請，裁定停止執行，行政訴訟法第116條第3項前段
    定有明文。故如聲請停止執行不備上開停止執行要件者，應
    予駁回。
二、本件聲請意旨略以：聲請人受相對人委託監造訴外人鎮源營
    造有限公司（下稱鎮源公司）承攬施作之台南縣官田鄉○○
    ○○道系統B 幹管及B1分支管工程。因中央工程施工查核小
    組於97年1 月14日發現，聲請人對於鎮源公司95年10月11日
    取樣送審之∮600 ㎜混凝土管接頭採用SUS304鋼材，與工程
    契約規範使用SUS316 鋼 材之約定不符，然聲請人95年12月
    18日出具之材料送審備忘錄為同意備查，故將聲請人與鎮源
    公司之查核成績改列為丙等，相對人乃以97年5 月22日營署
    水字第0973682787號函知聲請人，擬將其刊登於政府採購公
    報。聲請人依法提出異議及申訴，嗣經行政院公共工程委員
    會為申訴駁回之審議判斷；相對人並已函請工程會自97年12
    月17日刊登於政府採購公報，聲請人自刊登之日起一年內不
    得參加政府機關辦理投標或作為決標對象或分包廠商。相對
    人係以鎮源公司送審∮600 ㎜混凝土管接頭採用SUS304鋼材
    ，與工程契約規範使用SUS316鋼材之約定不符，而聲請人誤
    為同意備查，而為上開處分。惟因∮600 ㎜混凝土管接頭採
    用SUS304鋼材不影響結構安全而無庸拆除，已由相對人減價
    收受，並撤銷將鎮源公司刊登政府採購公報之處分，則聲請
    人雖有疏失，是否該當於政府採購法第101 條第1 項第8 款
    查驗或驗收不合格情節重大之規定，顯有疑義，經由行政訴
    訟，非無撤銷原處分之可能。原處分之執行必然影響聲請人
    之商譽及營業生存，如待本案終局確定裁判之救濟，將使聲
    請人之營運發生困難，並導致員工及其家屬陷於生活之困境
    ，造成之損害確屬難於回復之損害，並有急迫之情事。原處
    分之停止執行於公益無重大影響，原告又得參與政府採購之
    投標或為分包廠商，為此聲請停止原處分之執行等語。
三、惟所謂難於回復之損害，係指其損害不能回復原狀，或不能
    以金錢賠償，或在一般社會通念上，如為執行可認達到回復
    困難之程度而言。本件聲請人因遭相對人將其違法情形刊登
    政府採購公報，將來如獲勝訴判決，其商譽及營業之損失，
    非不得請求金錢賠償。且相對人已於97年12月17日刊登政府
    採購公報，即原處分已執行完畢，自無停止執行之可言。再
    者，聲請人遲至原處分執行完畢始聲請停止執行，顯然其對
    於停止執行以保全權利，並無急迫性。原處分既已執行，聲
    請人有何損害發生，亦未能陳明，更難置信聲請人因原處分
    之執行將發生難於回復之損害。至於停止原處分之執行後，
    聲請人得參與政府採購之投標，則非屬損害之問題。依聲請
    人之主張，尚難認有急迫情事或有不能回復之損害，核與前
    開停止執行之要件不符，其聲請停止執行，不應准許。
四、依行政訴訟法第104 條、民事訴訟法第95條、第78條，裁定
    如主文。
中    華    民    國    98    年    1     月    12    日
                    臺北高等行政法院第二庭
                              審判長法  官  徐  瑞  晃
                                    法  官  蕭  惠  芳
                                    法  官  陳  金  圍
上為正本係照原本作成。
如不服本裁定，應於送達後10日內向本院提出抗告狀（須按他造
人數附繕本）。
中    華    民    國    98  年    1     月    12    日
                                    書記官  賴  淑  真


司法院資訊處製作；財團法人民間司法改革基金會備份。
